臺灣臺北地方法院刑事判決　　　　　　　96年度訴字第1677號
公　訴　人　臺灣臺北地方法院檢察署檢察官
被　　　告　丙○○
上列被告因偽造文書等案件，經檢察官提起公訴（96年度偵字第
15704號）及移送併辦（96年度偵字第20053號），因被告於本院
準備程序中就被訴事實為有罪之陳述，經本院合議庭裁定進行簡
式審判程序，判決如下：
    主  文
丙○○共同行使偽造私文書，足以生損害於他人，處有期徒刑肆
月，又共同意圖為自己不法所有，以詐術使人將本人之物交付，
處有期徒刑肆月；又共同行使偽造私文書，足以生損害於他人，
未遂，處有期徒刑參月；又共同意圖為自己不法所有，以詐術使
人將本人之物交付，未遂，處有期徒刑參月；應執行有期徒刑拾
月，緩刑肆年。
附表所示偽造之署押均沒收。
    事  實
一、丙○○明知不詳姓名之黃姓成年男子，既非屋主亦非專業仲
    介不動產之人員，竟與該黃姓男子基於共同意圖為自己不法
    所有之犯意聯絡，自民國96年7月7日起，以每天新臺幣（下
    同）1,200元之酬勞，受雇於該黃姓男子，負責在各地抄寫
    房屋出租之訊息交予黃姓男子，做為房屋出租廣告之地點。
    而黃姓男子另在蘋果日報刊載租屋廣告，佯稱出租臺北市○
    ○○路○段27號7樓之1之套房，使甲○○陷於錯誤，遂按廣
    告所載電話與該黃姓男子聯絡，並約定96年7月7日簽訂租約
    。俟丙○○依黃姓男子之指示，持由黃姓男子交付、由不詳
    人士在不詳時地偽造以「黃文忠」為出租人、上有偽造之「
    黃文忠」簽名與印文之租賃契約，於96年7月7日13時許，至
    臺北市○○○路○段300號5樓處，與甲○○簽訂租約而行使
    該租約，甲○○不疑有他，遂在租賃契約上簽署其姓名後，
    交付1萬元租金予丙○○收受。丙○○收取租金及契約後旋
    即交與黃姓男子。並自黃姓男子處因簽約取得100元之酬勞
    。嗣甲○○向上址處管理員索取鑰匙未果，知悉受騙，即配
    合警方，另於96年7月19日21時30分，丙○○另持由黃姓男
    子交付，不詳人士於不詳時地偽造之由「蕭永富」為出租人
    、上有偽造之「蕭永富」簽名與印文之租賃契約，欲與甲○
    ○之友人乙○○簽訂租約，在臺北市○○○路○段140號處，
    為警當場查獲而未遂。
二、案經甲○○訴由臺北市政府警察局中正第二分局報請臺灣臺
    北地方法院檢察署檢察官偵查起訴。
    理  由
一、上揭事實，業據被告丙○○於本院審理時坦承不諱，復經證
    人甲○○證述明確，其並證述於第二次係與警方配合查獲被
    告，並有租賃契約2份在卷可參，被告之自白與事實相符，
    本件事證已明確，被告之上揭犯行已可認定，應予依法論科
    。
二、核被告丙○○所為，係犯刑法第339條第1項之詐欺取財罪、
    第3項、第1項之詐欺取財未遂罪及同法第216條、210條之行
    使偽造私文書罪、行使偽造私文書未遂罪。起訴書所載於96
    年7月12日被告於不詳處所向不詳男子所為，經公訴人當庭
    確認未在起訴範圍內（見本院96年12月5日審判筆錄），本
    院自不予審酌。被告與黃姓不詳成年男子間，就上開犯行，
    有犯意聯絡與行為分擔，為共同正犯。又被告偽造署押為偽
    造私文書之階段行為，另偽造文書後，復持以行使，其偽造
    之低度行為為行使之高度行為吸收，均不另論罪。又被告詐
    欺取財、詐欺取財未犯行及先後2次行使偽造私文書四罪，
    均犯意個別，行為互異，應予分論併罰。爰審酌被告犯罪動
    機為貪圖小利，所為損害非鉅，暨被告之犯後態度等一切情
    狀，分別宣告量處如主文所示之刑，並定其應執行刑；又被
    告未曾因故意犯罪受有期徒刑以上刑之宣告，有台灣高等法
    院被告前案紀錄表在卷可按，被告因一時貪欲，短於思慮，
    致犯本案犯行，其已當庭將所得交付告訴人，告訴人亦當庭
    表示願意原諒被告，則其經此次教訓，當知所警惕，而無再
    犯之虞，本院認前開對其宣告之刑，以暫不執行為適當，併
    予宣告緩刑4年，以啟自新。
    扣案契約書中偽造之「黃文忠」簽名2枚、「黃文忠」印文
    14 枚及「蕭永富」之簽名2枚、「蕭永富」印文14枚，均應
    依刑法第219條之規定，併予宣告沒收。
四、據上論斷，應依刑事訴訟法第273條之1第1項、第299條第1
    項前段，刑法第2條第1項前段、第28條、第210條、第216條
    、第339條第1項、第3項、第74條第1項第1款、第51條第5款
    ，刑法施行法第1之1條，判決如主文。
本案經檢察官黃珮瑜到庭執行職務。
中　　華　　民　　國　　96　　年　　12　　月　　20　　日
　　　　　　　　　刑事第三庭    法　官　沈君玲
上正本證明與原本無異。
如不服本判決，應於判決送達後10日內向本院提出上訴狀（應抄
附繕本）。告訴人或被害人如對於本判決不服者，應具備理由請
求檢察官上訴，其上訴期間之計算係以檢察官收受判決正本之日
期為準。
                                書記官  張漪蕙
中　　華　　民　　國　　96　　年　　12　　月　　21　　日
附錄本案論罪科刑法條全文
中華民國刑法第210條
（偽造變造私文書罪）
偽造、變造私文書，足以生損害於公眾或他人者，處 5 年以下有
期徒刑。
中華民國刑法第216條
（行使偽造變造或登載不實之文書罪）
行使第210條至第215條之文書者，依偽造、變造文書或登載不實
事項或使登載不實事項之規定處斷。
中華民國刑法第339條
（普通詐欺罪）
意圖為自己或第三人不法之所有，以詐術使人將本人或第三人之
物交付者，處5年以下有期徒刑、拘役或科或併科1千元以下罰金
。
以前項方法得財產上不法之利益或使第三人得之者，亦同。
前二項之未遂犯罰之。
附表：
    扣案契約書中偽造之「黃文忠」簽名2枚、「黃文忠」印文1
    4 枚及「蕭永富」之簽名2枚、「蕭永富」印文14枚。
